【裁判字號】    90,台上,4463
【裁判日期】    900719
【裁判案由】    偽造文書
【裁判全文】
最高法院刑事判決                                九十年度台上字第四四六三號
    上  訴  人  甲○○
右上訴人因偽造文書案件，不服台灣高等法院台中分院中華民國九十年四月十二日第
二審更審判決（八十九年度重上更(二)字第一五六號，起訴案號：台灣台中地方法院檢
察署八十五年度偵字第三二三二、六五八一號），提起上訴，本院判決如左：
    主  文
上訴駁回。
    理  由
按刑事訴訟法第三百七十七條規定，上訴於第三審法院，非以判決違背法令為理由，
不得為之。是提起第三審上訴，應以原判決違背法令為理由，係屬法定要件。如果上
訴理由狀並未依據卷內訴訟資料，具體指摘原判決不適用何種法則或如何適用不當，
或所指摘原判決違法情事，顯與法律規定得為第三審上訴理由之違法情形，不相適合
時，均應認其上訴為違背法律上之程式，予以駁回。本件原判決綜合調查證據之結果
，認上訴人甲○○共同連續犯有刑法第二百十一條變造公文書，足以生損害於公眾及
他人罪之事實，因而撤銷第一審關於上訴人部分之科刑判決，改判仍論上訴人以上開
罪名，並依刑法第五十九條規定酌減其刑後，量處有期徒刑陸月；扣案如原判決附表
一所示之物均沒收，已詳認定犯罪事實之依據及憑以認定之理由，並對上訴人否認
有犯罪故意之辯詞，如何不足採信，均已依據卷內資料予以指駁及說明，從形式上觀
察，原判決並無違背法令情形。上訴意旨謂：上訴人迭次供稱僅幫同案被告許忠明填
寫土地或建物所有權狀影印本上「所有權人及住所」欄之資料，上訴人復認為上述影
本沒什麼用處，且上訴人未分享分文，足見上訴人無何犯意，與許忠明間亦無犯意聯
絡。況該等所有權狀影本尚未提出行使，自無足生損害之虞，原判決仍論處上訴人罪
刑，顯有未當等語，係就原判決已詳為論斷與說明之事項，再為事實上之爭執，殊非
適法之第三審上訴理由。又上訴人與許忠明就原判決事實一部分，彼此間如何具有犯
意聯絡，行為分擔，上訴人與許忠明共同變造公文書，如何足生損害於公眾及他人，
且上訴人係基於概括之犯意，連續數行為犯變造公文書罪，而非基於單一之犯意接續
為之，原判決理由一、二已分別詳述其調查審認之結果，難謂有調查未盡及理由不備
之違法。上訴意旨就此再事爭論，亦非適法。此外，上訴人徒憑己意，對原審職權之
適法行使及原判決理由已詳為論斷之事項，任意爭辯，顯與法定上訴第三審之形式要
件不符，其上訴違背法律上之程式，應予駁回。
據上論結，應依刑事訴訟法第三百九十五條前段，判決如主文。
中      華      民      國     九十     年      七      月     十九     日
                              最高法院刑事第六庭
                                  審判長法官  謝  家  鶴
                                        法官  洪  文  章
                                        法官  花  滿  堂
                                        法官  陳  世  淙
                                        法官  洪  佳  濱
      右正本證明與原本無異
                                              書  記  官
中      華      民      國     九十     年      八      月      十      日


司法院資訊處製作；財團法人民間司法改革基金會備份。
